臺灣士林地方法院刑事判決　　　　　　　96年度易字第2024號
公　訴　人　臺灣士林地方法院檢察署檢察官
被　　　告　乙○○
　　　　　　　　　　（另案羈押於臺灣臺北看守所）
上列被告因竊盜案件，經檢察官提起公訴（96年度偵字第11938
號），因所犯為刑法第321 條之加重竊盜罪，本院判決如下：
    主  文
乙○○攜帶兇器，毀壞安全設備竊盜，累犯，處有期徒刑壹年，
減為有期徒刑陸月，如易科罰金以新臺幣貳仟元折算壹日，扣案
之Ｔ字型扳手壹支沒收之。
    事  實
一、乙○○曾於民國92年間因搶奪案件，經國防部北部地方軍事
    法院以91年度信審字第223 號判決有期徒刑一年確定，而於
    93年4 月1 日假釋出監，迄至93年6 月13日假釋期滿未經撤
    銷而執行完畢，猶不知悔改，竟意圖為自己不法之所有，於
    民國96年1 月29日10時56分（起訴書誤載為50分）許，在臺
    北市○○區○○路3 段5 巷1 號2 樓之甲○○住處，持己有
    之鐵片及客觀上可供作兇器使用之T 字型扳手1 支，破壞大
    門上供作防盜所用之門鎖（毀損部分未據告訴）而進入上址
    （侵入住宅部分未據告訴），竊取黃金項鍊15條、黃金戒指
    10只、黃金飾品5 件、手錶8 支及現金新臺幣6 萬元，得手
    即離去。嗣於96年1 月29日21時50分許，因甲○○返家發覺
    失竊而報警處理，由警採集現場遺留煙蒂上之DNA ，經送內
    政部警政署刑事警察局鑑定結果，與乙○○之DNA-STR 型別
    相同，始悉上情。
二、案經甲○○訴由臺北市政府警察局內湖分局報請臺灣士林地
    方法院檢察署檢察官偵查起訴。
    理  由
一、本件被告乙○○所犯係刑法第321 條之加重竊盜罪，是依刑
    事訴訟法第284 條之1 規定，應毋庸行合議審判，而被告乙
    ○○對於本判決所引用之下列各項證據方法之證據能力，於
    本院審理時均表示無意見，且於法院調查證據時，知有刑事
    訴訟法第159 條第1 項不得為證據之情形，亦未於言詞辯論
    終結前聲明異議，茲審酌該等言詞陳述及書面陳述作成時之
    情況，並無不宜作為證據之情事，依刑事訴訟法第159 條之
    5 之規定，自得作為證據，合先敘明。
二、前揭犯罪事實，業據被告乙○○於本院審理中坦承不諱，核
    與被害人甲○○於警詢及本院準備程序中所指訴之情節相符
    ，並有臺北市政府警察局內湖分局現場勘查報告、現場測繪
    圖、現場照片20張及監視錄影翻拍照片2 張在卷可稽，且有
    扣案之Ｔ字型扳手1 支可資佐證；又被害人甲○○上開住處
    樓梯間內所取得之煙蒂上採得之DNA ，經送內政部警政署刑
    事警察局鑑驗之結果，與被告乙○○之DNA-STR 型別相同，
    此有該局96年8 月8 日刑醫字第0960092492號鑑驗書一份附
    卷可參，足徵被告乙○○上開之自白與事實相符。本件事證
    明確，被告乙○○之上開犯行洵堪認定，應予依法論科。
三、按刑法第321 條第1 項第3 款之攜帶兇器竊盜罪，係以行為
    人攜帶兇器竊盜為其加重條件，此所謂兇器，其種類並無限
    制，凡客觀上足對人之生命、身體、安全構成威脅，具有危
    險性之兇器均屬之，且祇須行竊時攜帶此種具有危險性之兇
    器為已足，並不以攜帶之初有行兇之意圖為必要（最高法院
    79年臺上字第5253號判例可資參照），查被告乙○○所攜帶
    之Ｔ字型扳手1 支，係屬金屬材質，此有卷附之照片可稽，
    且係被告乙○○持以破壞門鎖所用之物，業經其供明在卷，
    於客觀上自足以對人之生命、身體、安全構成威脅，而為兇
    器之一種。核被告乙○○上開所為，係刑法第321 條第1 項
    第2 款、第3 款之攜帶兇器毀壞安全設備竊盜罪。又被告乙
    ○○曾於92年間因搶奪案件，經國防部北部地方軍事法院以
    91年度信審字第223 號判決有期徒刑一年確定，而於93年4
    月1 日假釋出監，迄至93年6 月13日假釋期滿未經撤銷而執
    行完畢，此有臺灣高等法院被告全國前案紀錄表一份附卷可
    參，其前曾受有期徒刑之執行完畢，於五年以內故意再犯本
    件最重本刑為有期徒刑以上之罪，為累犯，應依刑法第47條
    第1 項之規定加重其刑。爰審酌被告乙○○曾有多次竊盜前
    科，此有上開前案紀錄表在卷可參，其正值壯年，竟攜帶兇
    器破壞門鎖以上開方式竊取他人財物，嚴重破壞社會秩序及
    他人財產安全，然其於犯後尚能坦承犯行，及其品行、犯罪
    動機、目的、手段、行為次數、生活狀況、智識程度、犯罪
    所得之利益及所生之損害等一切情狀，量處如主文所示之刑
    。又被告乙○○所為本件之竊盜犯行，其所犯係最重本刑為
    五年以下有期徒刑以下之刑之罪，犯罪時間係在96年4 月24
    日以前，且宣告刑未逾有期徒刑一年六月，爰依中華民國96
    年罪犯減刑條例第2條 第1 項第3 款及第3 條第1 項第15款
    之規定，減其刑期二分之一，而諭知如主文所示之減得之刑
    ，並依中華民國96年罪犯減刑條例第9 條之規定諭知易科罰
    金之折算標準。
四、扣案之Ｔ字型扳手1 支，係供犯竊盜罪所用之物，且為被告
    乙○○所有，業經其供明在卷，爰依刑法第38條第1 項第2
    款之規定宣告沒收之。至被告乙○○持以破壞門鎖之鐵片，
    雖係供犯竊盜罪所用之物，且為被告乙○○所有，然已丟棄
    滅失，亦經其供明在卷，爰不另為沒收之諭知。
據上論斷，應依刑事訴訟法第284 條之1 、第299 條第1 項前段
，刑法第321 條第1 項第2 款、第3 款、第41條第1 項、第47條
第1 項、第38條第1 項第2 款，中華民國96年罪犯減刑條例第2
條第1 項第3 款、第7 條、第9 條，判決如主文。
本案經檢察官余秉甄到庭執行職務。
中　　華　　民　　國　　96　　年　　11　　月　　26　　日
                  刑事第五庭法  官  黃雅君
以上正本證明與原本無異。
如不服本判決，應於收受送達後10日內向本院提出上訴書狀，其
未敘述上訴之理由者並得於提起上訴後20日內向本院補提理由書
（均須按他造當事人之人數附繕本）。
                            書記官  彭莉婷
中　　華　　民　　國　　96　　年　　11　　月　　27　　日
附錄本案論罪科刑法條：
刑法第321 條第1 項第2款、第3 款
（加重竊盜罪）
犯竊盜罪而有左列情形之一者，處 6 月以上、 5 年以下有期徒
刑：
一  於夜間侵入住宅或有人居住之建築物、船艦或隱匿其內而犯
    之者。
二  毀越門扇、牆垣或其他安全設備而犯之者。
三  攜帶兇器而犯之者。
四  結夥三人以上而犯之者。
五  乘火災、水災或其他災害之際而犯之者。
六  在車站或埠頭而犯之者。
